【裁判字號】    95,訴,323
【裁判日期】    951117
【裁判案由】    偽造文書
【裁判全文】
臺灣雲林地方法院刑事判決               95年度訴字第323號
公  訴  人  臺灣雲林地方法院檢察署檢察官
被      告  丙○○
                    國民
選任辯護人  張智學律師
被      告  甲○○
                    國民
                      號
                    （現另案於臺灣雲林第二監獄執行中）
上列被告等因偽造文書案件，經檢察官聲請簡易判決處刑（94年
度偵字第5007號），本院斗六簡易庭認為應依通常程序審理，移
送本院刑事普通庭（簡易庭案號：95年度六簡字第225 號），本
院判決如下：
    主  文
丙○○、甲○○均無罪。
    理  由
壹、公訴意旨略以：
    被告丙○○為節省其所有車牌號碼YN-4363 號自小客車（以
    下簡稱系爭小客車）之相關稅賦，竟於民國92年8 月12日前
    數日，以新臺幣（下同）10,000元之代價，向被告甲○○取
    得其兄長乙○○之國民身分證、中華民國身心殘障手冊（以
    下簡稱殘障手冊）、印章，而與被告甲○○共同基於使交通
    部公路總局嘉義區監理所雲林監理站（以下簡稱雲林監理站
    ）不知情之承辦人員將不實資料登載於公務上所執掌文書之
    犯意聯絡，由被告丙○○委託鑫長興汽車有限公司（以下簡
    稱鑫長興公司）不知情之代辦人員，於92年8 月12日（起訴
    書誤載為20日）前往雲林監理站，在汽（機）車過戶登記書
    ，簽署「乙○○」字樣並蓋上「乙○○」印文，而向該監理
    站持以行使，以申請辦理變更系爭小客車之車主為乙○○，
    致使該監理站承辦人員將「車號YN-4363 號之車主為乙○○
    」等不實事項，登載於職務上所掌之「汽車所有人異動歷史
    」電腦檔上，且據以核發載有系爭小客車車主係乙○○等不
    實事項之汽車行車執照1 枚，足以生損害於乙○○及交通監
    理機關有關行照核發管理作業及車籍管理之正確性，因認被
    告丙○○、甲○○共同涉犯刑法第216 條、第210 條行使偽
    造私文書罪嫌，及同法第214 條之使公務員登載不實公文書
    罪嫌。
貳、檢察官提出之證據：
    一告訴人乙○○於94年9月12日之警詢筆錄。
    二證人乙○○於94年12月20日在檢察官面前之具結證述筆錄
      ，及證人乙○○於本院審理時之證述。
    三證人甲○○於本院審理時之證述。
    四雲林監理站94年6 月23日嘉監雲字第0940007278號函文1
      份。
    五告訴人乙○○向雲林監理站投訴之存證信函1份。
    六系爭小客車汽（機）車過戶登記書、汽車車籍查詢表、汽
      車車主歷史查詢表及公路監理業務通信地址申請書各1 份
      。
    七告訴人乙○○之殘障手冊影本1份。
    八被告丙○○於警詢及檢察官面前之供述筆錄。
、被告之辯解及辯護人之辯護意旨略以：
    一被告甲○○於本院審理時坦承有為起訴書所載之行為。
    二被告丙○○辯稱：我與乙○○只見過1 次，就是為了要車
      子過戶登記的事；乙○○之國民身分證、殘障手冊是甲○○拿給我的，乙○○同意我將系爭小客車過戶登記在他名
      義下，我拿給甲○○10,000元，其中5,000 元是要給乙○○的。
    三辯護人為被告丙○○辯護稱：乙○○確實同意以10,000元
      之代價，讓被告丙○○將系爭小客車借名登記在他名義下
      ，被告丙○○亦已將10,000元交與被告甲○○，車輛過戶
      之文件並非被告丙○○所偽造，被告主觀上亦無使公務員
      登載不實之故意。
肆、本院之判斷：
    一證據能力部分：
      被告甲○○、丙○○及辯護人對檢察官所舉書面供述證據
      ，於審判程序同意作為證據，本院審酌該等書面陳述作成
      時之情況，認為適當，依刑事訴訟法第159 條之5 第1 項
      之規定，認有證據能力。
    二按犯罪事實應依證據認定之，無證據不得認定犯罪事實；
      被告或共犯之自白，不得作為有罪判決之唯一證據，仍應
      調查其他必要之證據，以察其是否與事實相符，刑事訴訟
      法第154 條第2 項、第156 條第2 項分別定有明文。又檢
      察官就被告犯罪事實，應負舉證責任，並指出證明之方法
      ，因此，檢察官對於起訴之犯罪事實，應負提出證據及說
      服之實質舉證責任，倘其所提出之證據，不足為被告有罪
      之積極證明，或其指出證明之方法，無從說服法院以形成
      被告有罪之心證，基於無罪推定之原則，自應為被告無罪
      判決之諭知，最高法院著有92年臺上字第128 號判例要旨
      可資參照。而告訴人之告訴，係以使被告受刑事訴追為目
      的，是其陳述是否與事實相符，仍應調查其他證據以資審
      認；必被害人所述被害情形，無瑕疵可擊，且就其他方面
      調查，又與事實相符，始足據為有罪判決之基礎，最高法
      院52年臺上字第1300號判例要旨、同院81年度臺上字第35
      39號判決要旨對告訴人（被害人）指訴內容對被告有罪之
      證明力強度，闡釋甚明。
    三系爭小客車為被告丙○○所有，被告丙○○為節省稅捐，
      交付10,000元與被告甲○○，取得乙○○之國民身分證、
      殘障手冊及印章後，轉交鑫長興公司之代辦人員，委託其
      辦理系爭小客車過戶登記，不知情之代辦人員在汽（機）
      車過戶登記書上填載被告丙○○將系爭小客車過戶與乙○○之事項，並於「新車主名稱」欄簽署「乙○○」字樣並
      蓋上「乙○○」印文，乙○○於同日在公路監理業務通信
      地址申請書上填載增設被告丙○○原住所雲林縣北港鎮○○路441 巷11號為通信地址，並於「申請人」欄簽署「乙○○」字樣並蓋上「乙○○」印文後，於92年8 月12日由
      不知情之代辦人員向雲林監理站辦理過戶登記手續，系爭
      小客車於同日自被告丙○○名下過戶登記於乙○○名下；
      被告丙○○於同年月20日復持上開公路監理業務通信地址
      申請書，向雲林監理站申請增設系爭小客車之公路監理業
      務通信地址為雲林縣北港鎮○○路441 巷11號等事實，業
      據證人甲○○證述明確，核與被告丙○○於本院審理時之
      供述相符，並有雲林監理站94年6 月23日嘉監雲字第0940
      007278號函文1 份，及函附之汽（機車）過戶登記書、公
      路監理業務通信地址申請書、汽車車籍查詢表、汽車車主
      歷史查詢表、汽車異動歷史查詢表、汽車變更歷史查詢表
      及乙○○之殘障手冊影本各1 份等件附卷可佐。被告丙○○於92年8 月12日將系爭小客車登記至乙○○名義下，並
      於同年月20日將公路監理業務通信地址變更為其先前住所
      等情，堪以認定為真實。
    四被告甲○○於本院審理時雖以證人身分具結證稱：我跟我
      哥哥乙○○說我要辦車，要用他的國民身分證及殘障手冊
      ，他以為我要買車，我先到雲林縣北港鎮臨時刻1 個印章
      後，趁乙○○去公園運動時，從他外套口袋拿殘障手冊和
      國民身分證，將乙○○之證件連同印章交給丙○○，並向
      他收取10,000元，我沒有將5,000 元交給乙○○，乙○○
      不知道我拿他的證件辦汽車過戶。證人乙○○於本院審理
      時亦具結證稱：我沒有去過丙○○開設的補習班，只在附
      近的五路財神廟見過丙○○，當時甲○○說他同學要國畫
      ，我跟他見面3 、4 次，都是談畫圖的事情，甲○○拿我
      的證件去給丙○○辦理過戶一事，我完全不知情，也沒有
      收到錢，甲○○也沒有跟我說要拿我的證件去辦車，後來
      法院通知我時，我才知道車子過戶到我名下。惟查：
      (一)被告甲○○於本院95年7 月10日準備程序時先供稱：我
        有跟乙○○講拿這些證件給丙○○是要辦汽車過戶，乙○○可能知道，但他那時記憶不好，可能忘記了。然嗣
        後改稱：乙○○後來知道我要將證件拿給丙○○辦理過
        戶，他不同意，他不知道我拿資料給丙○○是要辦車子
        過戶。證人甲○○於本院審理之初時亦證稱：我哥哥之
        前不認識丙○○，丙○○開設喬登補習班，我介紹他和
        我哥哥認識，要我哥哥去學校教畫，我哥哥不要；後來
        丙○○跟我說學校要用車，指明要殘障手冊，我跟他說
        我大哥的可以，並向他拿10,000元，但沒有分5,000 元
        給我哥哥；過幾天我在家裡跟我大哥說我要辦車，先讓
        他了解，他以為我要買車，他說好，但不知道我騙他；
        後來我先到北港鎮刻1 個印章，再趁我哥哥去公園運動
        時，從他衣服裡面拿殘障手冊及國民身分證，拿到補習
        班交給丙○○，我跟丙○○說我哥哥有同意，這些證件
        可以給他辦車，辦完之後我將證件交還給乙○○妻子。
        然嗣後又改證稱：我哥哥不知道我要拿證件給丙○○，
        他如果同意拿證件給我，我就不用趁他運動時偷拿證件
        ；我哥哥他精神狀況不穩定，反覆不定；我刻印章時，
        跟丙○○說印章要偷刻，丙○○沒有回答，就拿錢給我
        ；我拿證件給丙○○時，有跟他說我是趁我哥哥去運動
        時，偷偷拿證件出來給他辦理過戶；丙○○之後有將證
        件還給我，我還給我哥哥。由上揭甲○○之供證可知，
        甲○○就1.其有無向乙○○說明借用國民身分證及殘障
        手冊之目的，係要讓丙○○辦理汽車過戶？抑或向乙○○佯稱是自己要買車？2.乙○○究有無同意將國民身分
        證及殘障手冊交與甲○○？有無同意丙○○將系爭小客
        車登記予伊名下？3.甲○○究係向丙○○表示乙○○同
        意更名登記，抑或係趁乙○○運動時偷取證件供丙○○
        辦理過戶？4.丙○○交還證件後，甲○○究係將證件交
        還乙○○配偶抑或乙○○本人等等關鍵問題，前後供述
        一再反覆、迴避，差異甚大，且相互矛盾。且證人甲○○亦無法合理說明何以乙○○同意提供殘障手冊、國民
        身分證供其買車後，還須趁乙○○運動時，自乙○○衣
        服偷拿殘障手冊及國民身分證。其所述顯與常情有違，
        其於本院審理時之證述，是否屬實，實令人懷疑。
      (二)證人乙○○於本院審理時具結證稱：小時候的事我都記
        得；我跟丙○○見過3 、4 次面，他跟現在長的不太一
        樣，見面地點是在雲林縣北港鎮○街里○路財神廟，距
        離丙○○補習班沒有很遠；當時見面只談國畫的事，我
        跟丙○○只收材料費最多1,000 元，見面後丙○○才拿
        錢給我；我不知道甲○○拿我的證件給丙○○過戶車子
        ，如果我知道我會拒絕，身分證不能隨便給人家，我沒
        有聽甲○○說過要拿我的證件去辦車，我不知道車子過
        戶在我名下，後來法院通知我時，我才知道這件事；92
        年8 月出院後，我的證件都由我自己1 人保管，除了每
        3 個星期領藥1 次需要用到證件外，身分證、殘障手冊
        及印章都用1 個公文袋裝著，夾在書本內放在書架上，
        我家裡的人應該都知道殘障手冊放在何處。然證人乙○○嗣後又改稱：我不清楚家裡的人是否都知道殘障手冊
        放在何處，92年8 月份是否有畫圖，我忘記了；我現在
        稍微有一點老年癡呆症，92年的事到現在已經忘記了。
        故證人乙○○就被告甲○○是否知悉其國民身分證及殘
        障手冊藏放位置及其記憶狀態，前後證述不一。此外，
        對於辯護人詰問92年8 月你畫圖是否有交給別人、出院
        到92年8 月份這段期間，是否有需要用到證件等問題，
        證人乙○○先答稱「我現在很少賣圖」、「不要問我這
        個問題」，經審判長曉諭針對問題回答後，證人乙○○
        始為上開證述，亦顯示證人乙○○就關鍵性問題迴避、
        答非所問之態度。
      (三)又被害人乙○○於94年9 月12日警詢筆錄時陳稱：我於
        94 年 約4 月份接到和億汽車有限公司車輛檢驗通知書
        ，才知道系爭小客車登記在我名下，我不認識原車主丙○○，但甲○○曾帶我去找他談買賣畫作的事情，我沒
        有將證件及印章交給甲○○。證人乙○○於94年12月20
        日在檢察官面前則具結證稱：我沒有同意車子登記在我
        名下，當時我關在行政院國軍退除役官兵輔導委員會嘉
        義榮民醫院（以下簡稱嘉義榮民醫院）精神科，我也沒
        有拿5,000 元。然被害人乙○○於95年6 月5 日本院準
        備程序中則陳稱：我弟弟跟我說他跟丙○○是同學，我
        沒有看過丙○○，他們那邊有1 個司機，我弟弟有帶我
        去跟他同學認識，開車的司機是否為丙○○我不知道，
        但有1 個司機是我弟弟的同學，我弟弟拿我的身分證去
        給那個司機辦汽車過戶登記，當時我在嘉義榮民醫院精
        神科住院，我不知道。由前開乙○○於警詢、檢察官面
        前、本院準備程序及本院審理時之陳述可知，乙○○對
        於1.其係於何時知悉系爭小客車登記於伊名下？2.丙○○是否為乙○○所指之「司機」？3.乙○○是否知悉甲○○將其證件交與「司機」辦理汽車過戶登記等問題，
        陳述前後不一致。再者，證人甲○○於本院審理時證稱
        ：我有帶乙○○去跟1 個司機見面，那個司機就是丙○○；乙○○精神狀況不穩定，會反覆不定，有時候今天
        講的事，隔天就忘記。被告丙○○於本院審理時亦供稱
        ：乙○○所說的司機就是我，我們只見過1 次面，就是
        為了車輛過戶的事等語，核與證人甲○○證述之內容相
        符。而乙○○於90年2 月14日因精神分裂症至嘉義榮民
        醫院住院治療，至92年8 月3 日辦理出院，發病症狀為
        幻聽、被害妄想、易怒、酗酒及暴力行為等，至出院前
        ，乙○○精神狀況有進步，辨別能力良好，發病症狀緩
        解等情，有嘉義榮民醫院95年6 月20日嘉醫行字第09
        50003481號函文1 份在卷可參。是丙○○於92年8 月12
        日辦理系爭小客車過戶時，乙○○業已自嘉義榮民醫院
        出院，故乙○○於檢察官面前及本院準備程序中陳述車
        輛更名登記時，其在嘉義榮民醫院住院等語，與事實不
        符。惟乙○○所陳述甲○○拿其證件讓「司機」辦理汽
        車過戶登記，與被告甲○○、丙○○所述系爭小客車過
        戶登記之情節相符，故乙○○所指「司機」之人應確為
        被告丙○○無誤。
      (四)另對照證人甲○○與乙○○之證述，證人乙○○證稱其
        與丙○○見過3 、4 次，談論委託畫畫事宜；92年8 月
        出院後，證件均由其保管，放入公文袋，夾在書架上之
        書本內。然證人甲○○證述其介紹乙○○與丙○○認識
        之目的是要讓乙○○到丙○○補習班教畫，及其係自乙○○衣服口袋拿取國民身分證及殘障手冊。是證人甲○○、乙○○關於乙○○與丙○○見面之目的及國民身分
        證、殘障手冊放置地點，證述亦有出入。而國民身分證
        、殘障手冊為個人重要證件，如何保管，應以保管人最
        為清楚，乙○○證述該等文件置放在書架上之公文袋內
        ，顯較可採，是證人甲○○所述自衣服口袋拿取國民身
        分證及殘障手冊，尚難採信。又乙○○之上開證件，依
        其所述係置於書架上之書本裡，藏放位置相當隱密，甲○○如未經乙○○同意，何以能在未經翻箱倒櫃之情形
        下，即可輕易找到上開證件？此外，證人甲○○證稱丙○○使用完證件後，其有將證件交還乙○○本人或乙○○之妻。甲○○如確實未經乙○○同意拿取其國民身分
        證及殘障手冊，當不可能冒著遭乙○○發現之風險，於
        丙○○使用完畢後，將國民身分證及殘障手冊交與乙○○或乙○○之妻。
      (五)再者，被告丙○○於系爭小客車過戶後，已於92年8 月
        20 日 向雲林監理站申請增設雲林縣北港鎮○○路441
        巷11 號 為通信地址，同意爾後監理機關之相關通知書
        、繳費通知單及裁決書等，郵寄至上開通信地址，有前
        揭雲林監理站函文及公路監理業務通信地址申請書各1
        份在卷可佐，並為被告丙○○所是認。故92年8 月20日
        後，系爭小客車相關之檢驗單、通知書、繳費通知單及
        交通違規裁決書等監理文件，應郵寄至被告丙○○位於
        雲林縣北港鎮○○路441 巷11號之原住所。準此，信有
        關系爭小客車之監理機關文件，應不致於寄至乙○○之
        住處，乙○○應不可能收受任何系爭小客車有關之車輛
        檢驗通知。乙○○是否真如其於警詢中所指，係於94年
        4 月間收到車輛檢驗通知書，始得知系爭小客車更名登
        記至伊名下，而向監理機關舉發本案，在乙○○未提出
        車輛檢驗通知書之情況下，其舉發本案之動機實令人懷
        疑。
      (六)乙○○於94年6 月21日寄發存證信函與雲林監理站，其
        內容記載「本人乙○○接到和億汽車公司雲林縣北港鎮
        ○○路337 號寄發YN-4363 車輛檢驗通知書，因本人未
        曾購買任何車輛，且該車也冒用本人殘障免稅，今陳情
        監理所調查該車是何人冒名購買。且該車爾後違規及稅
        單與本人無關，本人無須繳付，並請註銷該車為本人所
        有一事...... 」 ，有該存證信函1 份附卷可稽。乙○○對於被告丙○○借名登記一事既不知情，何以知悉丙○○將系爭小客車更名登記於其名下，目的在節省稅捐
        ？此外，如車輛檢驗通知書、燃料費繳費通知書等相關
        通知書，確曾送達予乙○○，乙○○應於92或93年間即
        可知悉系爭小客車過戶一事，何以乙○○於92、93年間
        均未曾提出異議？凡此，均與常情相違，足以推見乙○○應該知悉被告丙○○為節省稅捐之目的，將系爭小客
        車借名登記至伊名下。
      (七)被告丙○○供稱其交付10,000元與甲○○，委託甲○○
        將其中5,000 元交與乙○○，作為車輛過戶之代價。證
        人甲○○於本院審理時亦證稱確實收到丙○○交付之10
        ,000 元 ，但未將5,000 元交與乙○○。被告丙○○交
        付10,000元與甲○○，亦足顯示被告丙○○已確認乙○○同意車輛借名登記。茍如甲○○所證，被告丙○○知
        悉乙○○未同意登記，被告甲○○過戶用之印章亦屬偽
        刻，則被告丙○○又何必給付10,000元之報酬，卻另須
        負偽造文書之風險，徒留把柄予乙○○兄弟。
      (八)綜上所述，證人乙○○於警詢、檢察官面前及本院審理
        時之證述，及證人甲○○於本院審理時之證述，有前開
        諸多瑕疵，且與常情相悖。證人甲○○於本院審理時，
        極可能因未依約將5,000 元交與乙○○，心生愧疚，始
        坦承犯行並為前揭證述，證人乙○○亦可能係因未收到
        更名登記之代價，而提出告訴，並為上開證述，證人甲○○、乙○○之證述，均難採信。被告丙○○辯稱乙○○同意將系爭小客車更名登記至其名下，因而交付甲○○10,000元，再由甲○○轉交5, 000元與乙○○等語，
        應屬真實。
      (九)乙○○既已同意丙○○使用其國民身分證、殘障手冊辦
        理車輛過戶登記手續，其雖未一併交付印章與丙○○，
        然於汽（機）車過戶登記書及公路監理業務通信地址申
        請書上蓋印「乙○○」之印文，自亦包含在其同意範圍
        之內，故被告甲○○自行刻造乙○○印章交與被告丙○○使用，自不構成偽造印章及偽造印文罪。
      (十)本案既已判定系爭小客車登記於乙○○名下，乃出自乙○○本人同意，則車輛之更名登記，自始即屬真實之事
        項，其間亦未涉及通謀虛偽意思表示，而有無效之私權
        易動，本案借名登記，自無虛偽不實可言。
    五按明知為不實之事項，而使公務員登載於職務上所掌之公
      文書，足以生損害於公眾或他人者，處3 年以下有期徒刑
      、拘役或5 百元以下罰金，刑法第214 條定有明文。系爭
      小客車之實際所有人為被告丙○○，被告丙○○與乙○○
      間並無移轉該車所有權之真意，而製作汽（機）車過戶登
      記書向雲林監理站申請更名登記，監理站承辦人員將「車
      號YN-4363 號之車主為乙○○」之事項，登載於職務上所
      掌之「汽車所有人異動歷史」電腦檔上，且據以核發載有
      系爭小客車車主係乙○○之汽車行車執照1 枚等情，已如
      前述。惟系爭小客車之所有權人為何，應依民法之規定觀
      察，與監理機關核發之行車執照或其內部電腦檔案登記車
      主為何人無涉，自難以登記名義人非所有權人，即認該變
      更登記具不實之性質。至於被告丙○○、甲○○之更名登
      記行為，是否足以生損害於公眾或他人，本院認為：
      (一)我國動產物權之讓與，係以交付為要件，不採登記生效
        主義，故車輛所有權之移轉，僅需基於讓與之合意，將
        車輛交付與受讓人即發生效力，至監理機關辦理更名登
        記，領取行車執照，僅係便於監理機關管理車籍，寄發
        驗車通知、繳費通知單或裁決書之行政便宜措施，於車
        輛所有權之認定無涉。從而，國人基於保險、節稅等因
        素，將所有之車輛借名登記在他人名下之情形，十分普
        遍。基於刑罰謙抑之思想，就借名登記是否足生損害於
        公眾或他人，應作嚴格之認定。車輛實際所有權人如均
        按時檢驗車輛、繳交稅金、罰鍰或其他費用，自難認足
        以生損害於公眾或登記名義人。
      (二)被告丙○○將系爭小客車更名登記至乙○○名下後，隨
        即於92年8 月20日增設其原住所雲林縣北港鎮○○路44
        1 巷11號為通信地址，故監理機關之驗車通知、繳費通
        知單或裁決書均寄至車輛實際所有權人即被告丙○○住
        處，監理機關對車籍管理之正確性是否受到妨礙，容有
        疑問。又遍觀全案卷證，檢察官未提出任何證據，證明
        被告丙○○未繳納罰鍰、稅金或其他費用，可能致登記
        名義人乙○○遭受追繳或處罰，因而足生損害於乙○○
        ；檢察官亦無證據證明被告丙○○已向稅捐機關申請減
        免牌照稅，因而妨害稅捐稽徵機關核課稅捐之正確性，
        如逕認被告丙○○、甲○○借名登記之行為，足生損害
        於公眾，實失之過苛。
      (三)從而，被告丙○○、甲○○將系爭小客車更名登記至乙○○名下，實際上被告丙○○雖未讓渡所有權予乙○○
        ，然檢察官提出之證據，不足以證明被告丙○○、甲○○之上開行為足以生損害於公眾或乙○○，自難遽論以
        刑法第214 條使公務員登載不實公文書罪。
    六檢察官所提出之證據，或其指出證明之方法，未能使本院
      之心證達到確信其為真實之程度，就被告丙○○、甲○○
      是否涉犯刑法第216 條、第210 條行使偽造私文書罪及同
      法第214 條使公務員登載不實公文書罪，仍有合理懷疑之
      存在，揆諸前揭法條及判例意旨，應為被告丙○○、甲○○無罪判決之諭知。
    七又公訴檢察官於論告時主張被告丙○○、甲○○另涉犯稅
      捐稽徵法第41條逃漏稅捐罪。然而檢察官聲請簡易判決處
      刑書之犯罪事實欄，並未記載被告丙○○逃漏稅捐之犯罪
      事實，公訴檢察官於歷次準備程序及本院審理時陳述起訴
      要旨，仍陳述如聲請簡易判決處刑書所載之犯罪事實，未
      擴張犯罪事實，關於被告丙○○有無申請減免稅捐、何時
      申請、減免何種稅捐、減免之稅額若干等構成要件事實，
      均付之闕如。此外，被告丙○○、甲○○前開被訴偽造文
      書等犯行，業據本院判決無罪，故被告丙○○、甲○○縱
      另有涉犯逃漏稅捐部分之犯罪事實，亦與聲請簡易判決處
      刑之犯罪事實，無裁判上一罪之關係。從而，被告丙○○
      涉嫌違反稅捐稽徵法之相關犯罪事實，非起訴效力所及，
      並非本院審理之範圍，本院自無庸審酌，併此敘明。
伍、適用之法律：
    依刑事訴訟法第452 條、第301 條第1 項，判決如主文。
中    華    民    國    95    年    11    月    17    日
                  刑事第五庭    審判長法  官 侯 廷 昌
                                      法  官 藍 家 偉
                                      法  官 楊 欣 怡
以上正本證明與原本無異。
如不服本判決，應於判決收受後10日內，向本院提出上訴狀（須
附繕本）。
                                      書記官 洪 秀 虹
中    華    民    國    95    年    11    月    20    日


司法院資訊處製作；財團法人民間司法改革基金會備份。
